【裁判字號】    89,易,4332
【裁判日期】    900207
【裁判案由】    傷害
【裁判全文】
臺灣板橋地方法院刑事判決                        八十九年度易字第四三三二號
    公  訴  人  臺灣板橋地方法院檢察署檢察官
    被      告  乙○○
右列被告因傷害案件，經檢察官提起公訴〔八十九年度偵字第一七八四六號〕，本院
判決如左：
    主  文
乙○○傷害人之身體，處拘役貳拾日，如易科罰金以參佰元折算壹日，緩刑貳年。
    事  實
壹、乙○○於民國〔下同〕八十九年八月十四日下午二時十分許，在台北縣中和市○
    ○路三十二號附近〔起訴書載為同址二十六號二樓〕，因與甲○○發生爭執，竟
    基於傷害之犯意，以金爐丟向甲○○，致甲○○受有右小腿下端挫傷併擦傷之傷
    害。
貳、案經甲○○訴由台北縣警察局中和分局報請臺灣板橋地方法院檢察署檢察官偵查
    起訴。
    理  由
壹、訊據被告乙○○，供稱：「八十九年八月十四日下午二時十分許，我沒有在台北
    縣中和市○○路二十六號二樓，跟甲○○發生爭執。當天我是要趕過去，才踢到
    金爐，但金爐並沒有倒向告訴人那邊。」、「沒有〔拿金爐打被害人〕」、「我
    如果故意，被害人不會只受那些傷而已，我願意跟被害人道歉。」〔參見本院八
    十九年十二月二十日訊問筆錄〕、「告訴人要我承認，才要和解，但我是踢到金
    爐，不是我砸他的。」、「我沒有傷害他。」〔參見本院九十年二月一日審判筆
    錄〕等。查：
    一、右揭事實，業據告訴人甲○○指訴歷歷，被告於偵訊時亦直言：「我坦承作
        錯事。」〔參見偵卷第十四頁反面〕，貳者互核相符，復有載明如事實欄所
        示傷勢之診斷證明書足佐〔附偵卷第六頁〕，信告訴人指訴情節與事實相符
        ，足為認定右開事實之依據，被告辯稱係「踢到金爐，不是我砸他的。」等
        云云，未便遽信。
    二、查告訴人訴稱：「.... 由書記官〔指本院執行處張國仁書記官〕進行查封
        完畢後，下樓至『三二號』左右，有金爐約二、三個，乙○○後面拿金爐往
        我身上丟造成我受傷。」〔參見偵卷第四頁反面〕、「當時我跟書記官去查
        封，我下樓時，我聽到被告下樓，我就注意他，他〔指被告〕就從隔壁的樓
        梯拿金爐向我丟過來。」〔參見本院九十年二月一日審判筆錄〕，並有前揭
        事證足佐，堪認被告為事實欄所示犯行之地點在上址『三二號』附近，爰補
        正如事實欄。
    三、本件事證明確，被告之右開犯行，堪予認定。
貳、核被告所為，係犯刑法第二百七十七條第一項之普通傷害罪。爰審酌被告犯罪之
    動機、目的、手段、被害人受傷情狀及犯罪後之態度等一切情狀，量處如主文所
    示之刑，並諭知易科罰金之折算標準。查被告行為後，刑法第四十一條業於九十
    年一月十日修正公布同日施行，同年月十二日生效，原條文修正為第四十一條第
    一項，並將得易科罰金之罪，從「犯最重本刑為三年以下有期徒刑以下之刑之罪
    」，修正為「犯最重本刑為五年以下有期徒刑以下之刑之罪」暨『增訂』「但確
    因不執行所宣告之刑，難收矯正之效，或難以維持法秩序者，不在此限。」，查
    被告所犯係法定刑「最重本刑三年以下有期徒刑以下之刑之罪」，而受陸個月以
    下有期徒刑之宣告，以舊法『無』上項但書規定，依舊法即應諭知易科罰金之折
    算標準，比較新舊法，以舊法有利於犯法定刑「最重本刑三年以下有期徒刑以下
    之刑之罪而受陸個月以下有期徒刑宣告」之被告，即應適用修正前刑法第四十一
    條。末查，被告末曾受有期徒刑以上刑之宣告，此有臺灣高等法院檢察署刑案紀
    錄簡覆表足佐，犯後於公訴人偵訊時供明：「我坦承作錯事。」〔參見偵卷第十
    四頁反面〕，並於本院陳明願向被害人道歉，雖與被害人終未成立和解，惟其悔
    意已見，經此教訓，當知戒慎，信無再犯之虞，因認所宣告之刑以暫不執行為當
    ，併予宣告緩刑，用啟自新。
據上論斷，應依刑事訴訟法第二百九十九第一項前段，刑法第二條第一項但書、第二
百七十七條第一項、第七十四條第一款、修正前刑法第四十一條，罰金罰鍰提高標準
條例第一條前段、第二條，判決如主文。
本案經檢察官葉志飛到庭執行職務。
中      華      民      國      九十      年      二      月      七    日
                                      臺灣板橋地方法院刑事第五庭
                                          法  官
右正本證明與原本無異。
如不服本判決，應於判決送達後十日內，向本院提出上訴狀。
                                          書記官
中      華      民      國      九十      年      二      月      七    日
附錄本案論罪科刑法條：
傷害人之身體或健康者，處三年以下有期徒刑、拘役或一千元以下罰金。
犯前項之罪因而致人於死者，處無期徒刑或七年以上有期徒刑，致重傷者，處三年以
上十年以下有期徒刑。


司法院資訊處製作；財團法人民間司法改革基金會備份。
